【裁判字號】    99,易,193
【裁判日期】    990408
【裁判案由】    恐嚇
【裁判全文】
臺灣高雄地方法院刑事判決               99年度易字第193號
公  訴  人  臺灣高雄地方法院檢察署檢察官
被      告  甲○○
選任辯護人  葉銘進律師
上列被告因恐嚇案件，經檢察官提起公訴（98年度偵字第34119
號），本院判決如下：
    主  文
甲○○犯恐嚇危害安全罪，處拘役伍拾日，如易科罰金，以新臺
幣壹仟元折算壹日。
    事  實
一、甲○○與乙○○原為男女朋友，因故分手後，因不滿丙○○
    與乙○○交往，於民國98年9 月3 日20時26分許，先以其所
    使用之行動電話門號0000000000傳送簡訊內容「剛看到你和
    男朋友在裡面，就不進去了…」至乙○○所使用之行動電話
    門號0000000000後，竟基於恐嚇之犯意，接續於翌日（4 日
    ）凌晨1 時7 分許、1 時14分許，以其行動電話門號
    0000000000傳送加害身體之簡訊內容「我應該找人揍他的」
    、「改天再被我遇到他一定會被揍」至乙○○之行動電話門
    號0000000000，乙○○遂將上開簡訊內容交予丙○○查看，
    致使丙○○見到上開簡訊內容後心生畏懼，而危害於安全。
二、案經丙○○訴由高雄市政府警察局前鎮分局報請臺灣高雄地
    方法院檢察署檢察官偵查起訴。
    理  由
一、證據能力部分：
  (一)證人即告訴人丙○○、證人乙○○於警詢中所為之供述，依
    陳述整體、實質內容而言，核與其等於本院審理中之陳述大
    致相符，是該陳述即不符刑事訴訟法第159 條之2 有關傳聞
    例外之規定，自無證據能力。
  (二)按刑事訴訟法第158 條之3 規定，證人、鑑定人依法應具結
    而未具結者，其證言或鑑定意見不得作為證據。又告訴人之
    指訴雖係以使被告受刑事訴追為目的，但非本法第三條所稱
    之「當事人」，乃當事人以外之第三人，除依同法第271 條
    之1 規定到庭單純陳述意見時，毋庸具結外，如就與待證事
    實有重要關係之親身知覺、體驗事實陳述時，即居於證人之
    地位，依上開規定，自應依同法第186 條第1 項規定命其具
    結，使告訴人知悉其有據實陳述之義務，以擔保其證言之真
    實性，該供述證據始具證據能力，如未踐行人證之法定調查
    程序，應不得作為證據（最高法院96年度臺上字第3371號判
    決意旨參照）。而本件告訴人丙○○於偵訊中，經檢察官訊
    問本件被害之經過，本質上即居於證人之地位，自應依法具
    結，檢察官未命其於供前、供後具結，復亦查無有何依法不
    得令其具結之情形，揆諸前揭說明，丙○○於偵查中未經具
    結所為之陳述，依法自不得作為證據。
二、訊據被告固不否認有於前揭時間，發送上開簡訊內容與乙○○之事實，然矢口否認有何恐嚇犯行，辯稱：因伊與乙○○
    還有感情及金錢糾紛，但乙○○不接伊的電話，傳簡訊只是
    希望乙○○出面處理，伊並無恐嚇丙○○之意思云云。經查
    ：
  (一)被告甲○○於98年9 月3 日20時26分許，先以其所使用之行
    動電話門號0000000000傳送簡訊內容「剛看到你和男朋友在
    裡面，就不進去了…」至乙○○所使用之行動電話門號
    0000000000後，再於翌日（4 日）凌晨1 時7 分許、1 時14
    分許，以其前揭門號傳送簡訊內容「我應該找人揍他的」、
    「改天再被我遇到他一定會被揍」至乙○○使用之門號內等
    情，為被告所不否認，並經證人即告訴人丙○○、證人乙○○於本院審理中證述明確，復有上開簡訊內容翻拍照片6 張
    、行動電話門號0000000000之雙向通聯紀錄1 份（警卷第12
    -18 頁）在卷可佐。此部分事實，堪以認定。
  (二)被告雖以前詞置辯，惟被告傳送上開簡訊內容係針對丙○○
    ，並使其感到身體安全受威脅而心生畏懼乙節，業據證人丙○○於審理中證稱：乙○○是我女朋友，據我所知被告是乙○○的前男友，我不認識被告，並沒有任何仇恨；被告發給
    乙○○的簡訊，乙○○會給我看一些跟我有關的內容；當乙○○將被告傳送的簡訊內容『我應該找人揍他的』『改天再
    被我遇到他一定會被揍』給我看時，我認為簡訊裡的『他』
    是指乙○○的男朋友也就是我，因為擔心被揍感到相當害怕
    、恐懼，甚至造成我晚上失眠、易怒、焦慮，雖然我有聽說
    被告與乙○○間有金錢問題沒有處理好，但這是他們之間的
    事，不關我的事，如果被告與乙○○分手後，看到我跟乙○○在一起就要打我，這說不過去等語（見本院卷第13-19 頁
    ）。而證人丙○○與被告既無仇怨，若非確有此情，其無需
    甘冒偽證罪責風險而為不實陳述。再者，證人乙○○於審理
    中證稱：被告知道我有男朋友，他雖然不認識我男朋友、也
    不知道名字，但從被告簡訊內容可以知道是指我當時的男朋
    友丙○○等語（見本院卷第23-24 頁）；佐以被告自承其傳
    送簡訊內容「剛看到你和男朋友在裡面，就不進去了…」至
    乙○○行動電話門號一事，足認被告於傳送上開簡訊時，知
    悉乙○○有交往中之男友。又衡以一般情侶間往往出於互相
    關心而告知與對方相關之事，則乙○○會將簡訊內容轉述或
    交予男友丙○○查看乙情，亦應為被告所得知悉，是被告顯
    係基於恐嚇之意，傳送上開簡訊內容對丙○○為恐嚇，使丙○○心生畏懼等節，堪以認定。至被告辯稱其與乙○○尚有
    感情、金錢糾紛才發送簡訊云云，然此究屬被告與乙○○間
    之糾紛，要難認與告訴人丙○○有何直接關連。被告所辯乃
    卸責之詞，不足採信。
  (三)綜上，本件事證明確，被告前揭犯行堪以認定，應依法論科
    。
三、核被告所為，係犯刑法第305 條恐嚇危害安全罪。被告先後
    傳送上開恐嚇簡訊內容之犯行，係本於同一目的、基於同一
    決意而為之數個舉動，且時間相近、所侵害法益相同，依一
    般社會健全之觀念，難以強行分開，應予包括之評價，而論
    以接續犯之實質上一罪。爰審酌本件被告因不滿告訴人丙○○與乙○○交往，即以前開方式恐嚇告訴人，造成告訴人身
    心痛苦，所為實欠缺法治觀念，且犯後迄未能與告訴人達成
    和解，態度難認良好，惟考量本件犯罪情節尚非嚴重，及其
    動機、手段等一切情狀，量處如主文所示之刑；並斟酌被告
    為大專畢業、經濟狀況勉持情狀，諭知如主文所示之易科罰
    金折算標準。
四、不另為無罪諭知部分：
  (一)公訴意旨另以：被告甲○○基於恐嚇之犯意，於98年9 月4
    日凌晨1 時7 分許、1 時14分許，以其行動電話門號
    0000000000傳送加害生命、身體之簡訊內容「我應該找人揍
    他的」、「改天再被我遇到他一定會被揍」至乙○○之行動
    電話門號0000000000，致使乙○○見到上開簡訊內容後心生
    畏懼，而危害於安全，因認被告涉犯刑法第305 條恐嚇罪嫌
    。
  (二)按犯罪事實應依證據認定之，無證據不得認定其犯罪事實，
    刑事訴訟法第154 條第2 項定有明文。又刑法第305 條之恐
    嚇危害安全罪，以加害生命、身體、自由、名譽、財產之事
    ，恐嚇他人致生危害於安全，為其構成要件，如所為不致使
    人生畏怖之心，即難以該罪相繩。而證人乙○○於本院審理
    時證稱：當我收到被告傳來簡訊「我應該找人揍他的」、「
    改天再被我遇到他一定會被揍」並不會害怕；如果只是單純
    看到簡訊是不會害怕，是因為98年9 月28日在西部牛仔餐廳
    跟被告巧遇後，相約要把事情談清楚時，看到被告帶了很多
    人在場，在當時的情境下，我因擔心男友丙○○被打而感到
    害怕才去報警等語（見本院卷第21-22 頁）；參以，證人丙○○亦證稱：乙○○笑著拿簡訊給我看，說你要被揍了等語
    明確（見本院卷第20頁）。顯見乙○○於98年9 月4 日收到
    上開簡訊內容時，並無因此心生畏懼之情甚明。雖乙○○於
    同年月28日，因見被告帶同他人前來圍事，始擔心被告將對
    其有不利之行為，然雙方此次僅係偶然相遇，又與被告傳送
    上開簡訊內容之時間已相隔20日以上，實難認二者間有何關
    連性。從而，被告傳送上開簡訊之行為，既未使乙○○心生
    畏懼，則被告之行為顯然與恐嚇罪之構成要件不符，自難以
    該罪相繩。
  (三)綜上，被告此部分行為，既與恐嚇罪之構成要件不符，又無
    其他積極證據足茲證明被告有何公訴人所指之恐嚇乙○○之
    犯行，此部分犯罪要屬不能證明，揆諸前開說明，自應就此
    部分為被告無罪之認定。惟該部分如構成犯罪，與前開論罪
    科刑部分有想像競合之裁判上一罪關係，爰不另為無罪之諭
    知，附此敘明。
據上論斷，應依刑事訴訟法第299 條第1 項前段，刑法第305 條
、第41條第1 項前段，刑法施行法第1 條之1 ，判決如主文。
本案經檢察官黃子宜到庭執行職務。
中    華    民    國    99    年    4     月    8     日
                  刑事第十二庭    審判長法  官  黃建榮
                                        法  官  林勳煜
                                        法  官  王品惠
以上正本證明與原本無異。
如不服本判決應於收受送達後10日內向本院提出上訴書狀，並應
敘述具體理由；如未敘述上訴理由者，應於上訴期間屆滿後20日
內向本院補提理由書（均須按他造當事人之人數附繕本）「切勿
逕送上級法院」。
中    華    民    國    99    年    4     月    8     日
                                        書記官  李文廣
附錄本件論罪科刑法條全文
中華民國刑法第305條
（恐嚇危害安全罪）
以加害生命、身體、自由、名譽、財產之事，恐嚇他人致生危害
於安全者，處二年以下有期徒刑、拘役或三百元以下罰金。

司法院資訊處製作；財團法人民間司法改革基金會備份。
